【裁判字號】    89,易,3940
【裁判日期】    900316
【裁判案由】    竊盜
【裁判全文】
臺灣高雄地方法院刑事判決                        八十九年度易字第三九四號
    公  訴  人  臺灣高雄地方法院檢察署檢察官
    被      告  丙○○
右列被告因竊盜案件，經檢察官提起公訴（八十九年度偵字第一二一二二號）暨移送
併辦（八十九年度偵字第一二九六號、第二四三二號、第八一四０號、八十九年度偵
緝字第四０五號），本院判決如左：
    主  文
丙○○連續攜帶兇器，毀越安全設備，於夜間侵入住宅竊盜，累犯，處有期徒刑壹年
。
如附表一、二所示之工具均沒收之。
    事  實
一、丙○○於民國八十三年間曾因竊盜案件，經臺灣臺北地方法院判處有期徒刑十月
    確定，並於八十七年九月二十六日執行完畢。猶不知悔改，復基於意圖為自己不
    法所有之概括犯意，或夥同不詳年籍姓名綽號「敏峰」之成年男子或單獨連續於
    下列時、地竊取他人財物：
  （一）於八十八年十二月二十七日上午十一時四十分許，夥同不詳年籍姓名綽號「
        敏峰」之成年男子，持該男子所有之客觀上足可供兇器使用如附表一所示之
        物作為工具，撬壞高雄市前金區○○○路三六六號三樓之一孫金鐘住處之鐵
        門後，進入屋內竊取孫金鐘所有滿天星鑲鑽及紅寶石女錶一只、翡翠二塊、
        南洋珍珠一個、白金項鍊加黑珍珠一條、金黃色珍珠一粒、墜子耳環一對、
        變型珍珠墜子一對、珍珠鑲紅寶石耳環一對、維也納水晶胸針六個、Ｋ金項
        鍊、白金項鍊一條、純金項鍊、白色珍珠鑲黃Ｋ墜子一個、紅、藍、黃、綠
        寶石戒子各一個、琥珀墜子一個、蝴蝶形珍珠墜子一只、鑽戒一只、珍珠項
        鍊三串、懷錶加白金鍊一條、紫水晶鑲黃金戒子一個、皮包四個、現金新台
        幣（下同）二萬五千元得手後離去（侵入住宅部分未據告訴），嗣經孫金鐘
        發覺報警，經警自現場採得丙○○指紋而查獲，並扣得遺留現場之供其竊盜
        所用之如附表一所示之物。
  （二）於八十九年一月十四日中午十二時許，持其所有客觀上足供兇器使用如附表
        二所示編號(7)中之螺絲起子一支作為工具，破壞台北市大同區○○○路○段
        二七一號四樓之一乙○○住處門鎖後，侵入屋內竊取乙○○所有黃金、Ｋ金
        項鍊各二條、鑽石、珍珠項鍊各一條、黃金、Ｋ金手鍊各二條、珍珠手鍊一
        條、鑽石、藍寶石戒指各一只、黃金戒指二指、Ｋ金戒指四只、珍珠耳環二
        對、珍珠墜子一枚、手錶一只、乙○○身分證一枚、行動電話一只得手後離
        去（侵入住宅部分未據告訴），嗣於同日二十一時三十分許，在台北市○○○路○段八十六號前，為警盤檢查獲，並當場起出前開財物。
  （三）於八十九年八月十八日夜間十九時三十分許，持其所有客觀上足供兇器使用
        如附表二所示之老虎鉗、螺絲起子等工具，破壞台北縣淡水鎮○○○路○段
        一一一巷八之一號二樓甲○○住處鐵窗後，入內竊取甲○○所有玉鐲一只、
        手錶二只、懷錶一只及無線電話機一台得手，旋經警當場查獲，並扣得如附
        二表所示之工具一批。
二、案經高雄市政府警察局新興分局移送台灣高雄地方法院檢察署檢察官偵查起訴及
    台北市政府警察局大同分局、台北縣警察局淡水分局報請臺灣土林地方法院檢察
    署檢察官移送併案審理。
    理  由
一、右揭事實，業據被告丙○○供認不諱，核與被害人孫金鐘、乙○○、甲○○指訴
    之情節相符，復有內政部警政署刑事警察局指紋鑑定書、八十九年台北地區日出
    日沒時刻表各一份、贓物認領保管單二紙及如附表一、二所示供行竊所用之工具
    扣案可資佐憑，被告自白與事實相符，事證明確，被告犯行堪以認定。
二、按所謂「安全設備」，係指依社會通常觀念足認為防盜之設備；而攜帶兇器竊盜
    ，係以行為人攜帶兇器竊盜為其加重要件，此所謂兇器，其種類並無限制，凡客
    觀上足對人之生命、身體安全構成威脅，具有危險性之兇器均屬之，且祇須行竊
    時攜帶此種具有危險性之兇器為已足，並不以攜帶之初有行兇之意圖為必要，分
    別有最高法院五十五年台上字第五四九號、七十九年台上字第五二五三號判例意
    旨可參；被告丙○○所攜帶之鐵鍬、縲絲起子、老虎鉗等工具，依社會通念，為
    金屬材質尖銳之器具，在客觀上足以對人體構成危害，自係刑法第三百二十一條
    第一項第三款所稱之兇器。是核被告於事實欄（一）（二）所為，係犯刑法第三
    百二十一條第一項第二款、第三款之帶兇器毀壞門扇竊盜罪；被告於事實欄（
    三）所為，係犯刑法第三百二十一條第一項第一款、第二款、第三款之帶兇器
    毀壞安全設備於夜間侵入住宅竊盜罪；事實欄（二）（三）部分（即臺灣土林地
    方法院檢察署八十九年度偵字第一二九六號、第二四三二號、第八一四０號、八
    十九年度偵緝字第四０五號移送併案部分），雖未經檢察官起訴，惟此部分與事
    實欄（一）之犯行部分有連續犯之裁判上一罪關係，為起訴效力所及，本院自得
    併予審判，附此敘明。被告就事實欄（一）之犯行與前開不詳姓名之成年男子有
    犯意之聯絡及行為之分擔，為共同正犯。又被告上開三次竊盜犯行，時間緊接，
    犯罪構成要件相同，顯係基於概括之犯意反覆為之，應依連續犯之規定論以刑法
    第三百二十一條第一項第一款、第二款、第三款之帶兇器毀越安全設備於夜間
    侵入住宅竊盜一罪，並依法加重其刑。再被告曾於八十三年間曾因竊盜案件，經
    臺灣臺北地方法院判處有期徒刑十月確定，並於八十七年九月二十六日執行完畢
    ，臺灣高等法院被告全國前案紀錄表一份在卷可憑，其受有期徒刑之執行完畢，
    五年以內再犯有期徒刑以上之本罪，為累犯，依刑法第四十七條之規定遞加重其
    刑。審酌被告正值青年，不以正當途徑取財，竟竊取他人財物，所為非是，本不
    宜輕貸，惟念其所竊得之財物多數已經被害人領回，未擴大損害之範圍、且犯後
    坦承犯行、深表悔意、態度良好等一切情狀，量處如主文所示之刑，以資懲儆。
    扣案如附表一、二所示之物各係另一不詳年籍姓名綽號「敏峰」之共犯及被告所
    有，且均係供其等竊盜所用之物，業據被告丙○○供陳在卷，爰依刑法第三十八
    條第一項第二款之規定併予宣告沒收，另扣案之皮尺一個、項鍊一條、戒指三只
    、耳環一對及現金新台幣四萬七千零三十六元，非供被告犯罪所用及所得之物，
    業經被告供明在卷，且無證據足資證明係被告犯罪所用及所得之物，亦非違禁物
    ，爰不另為沒收之諭知。至併案部分以被告於八十九年一月十四日二十一時三十
    分許，在台北市○○○路○段八十六號前，持偽造之李家慶身分證供警盤檢並因
    此查獲行竊被害人乙○○財物之犯行，因認被告另涉持偽造之李家慶身分證行竊
    犯行（臺灣土林地方法院檢察署八十九年度偵字第一二九六號、第二四三二號）
    ，惟查該枚偽造之李家慶身分證係被告於八十八年十月間以一萬五千元代價委由
    一綽號「土豆」之不詳姓名年籍之人偽造，而非其竊盜所得，業據被告於警訊及
    本院審理時供陳在卷，且又查無其他證據證明係被告持以行竊之物及被告竊盜所
    得之物，自與前揭論罪科刑部分不生裁判上一罪之關係，應退由檢察官另行偵辦
    ，併此敘明。
據上論斷，應依刑事訴訟法第二百九十九條第一項前段，刑法第五十六條、第三百二
十一條第一項第一款、第二款、第三款、第四十七條、第三十八條第一項第二款，判
決如主文。
中      華      民      國      九十      年      三      月    十六    日
                                  臺灣高雄地方法院刑事第三庭
                                      法    官  柯彩燕
右正本證明與原本無異。
如不服本裁定，應於裁定送達後五日內，向本院提出抗告狀。
                                書記官    楊真芬
中    華    民    國      九十      年      三      月      二十      日
     附  表  一：
     (1)鐵鍬一支
     (2)七字型鐵條一支
     附  表  二：
     (1)小刀片十一片
     (2)姆指套十個
     (3)膠布十五片
     (4)開門鎖工具二十支
     (5)老虎鉗一支
     (6)夜視筆一支
     (7)螺絲起子三支
     (8)撬門器一支
     (9)鑰匙八組


司法院資訊處製作；財團法人民間司法改革基金會備份。
